臺灣臺北地方法院刑事判決
111年度審訴字第2103號
公  訴  人  臺灣臺北地方檢察署檢察官
被      告  江順鑫


上列被告因傷害案件，經檢察官提起公訴（111年度偵字第22953
號），本院判決如下：
    主  文
本件公訴不受理。
    理  由
一、公訴意旨詳如附件起訴書所載。
二、按告訴乃論之罪，告訴人於第一審辯論終結前得撤回其告訴
    ，又告訴經撤回者，應諭知不受理之判決，且得不經言詞辯
    論為之，刑事訴訟法第238條第1項、第303條第3款、第307
    條分別定有明文。
三、經查，本案被告江順鑫所犯刑法第277條第1項之傷害罪嫌，
    依同法第287條前段之規定，須告訴乃論。茲告訴人林俊宏
    已撤回告訴，此有刑事撤回告訴狀在卷可參（見本院卷第59
    頁），爰不經言詞辯論，逕為諭知不受理之判決。
據上論斷，應依刑事訴訟法第303條第3款、第307條，判決如主
文。
中　　華　　民　　國　　111 　年　　10　　月　　28　　日
　　　　　　　　　刑事第二十二庭  審判長法　官  莊書雯
                      　　　　　　　　　法  官  翁毓潔
                      　　　　　　　　　法  官  葉詩佳
上正本證明與原本無異。 
如不服本判決應於收受送達後20日內向本院提出上訴書狀，並應
敘述具體理由；其未敘述上訴理由者，應於上訴期間屆滿後20日
內向本院補提理由書（均須按他造當事人之人數附繕本）「切勿
逕送上級法院」。告訴人或被害人如對於本判決不服者，應具備
理由請求檢察官上訴，其上訴期間之計算係以檢察官收受判決正
本之日期為準。 因疫情而遲誤不變期間，得向法院聲請回復原
狀。
                                        書記官  巫佳蒨 
中　　華　　民　　國　　111 　年　　10　　月　　28　　日
附件：
臺灣臺北地方檢察署檢察官起訴書
                                    111年度偵字第22953號
　　被　　　告　江順鑫　男　42歲（民國00年0月00日生）
　　　　　　　　　　　　住新北市○○區○○路00巷0號5樓
　　　　　　　　　　　　國民身分證統一編號：Z000000000號
上列被告因傷害案件，已經偵查終結，認應該提起公訴，茲將犯
罪事實及證據並所犯法條分敘如下：
　　　　犯罪事實
一、江順鑫於民國111年7月9日凌晨1時許，在臺北市○○區○○街0
    號之集食行樂廣場前，因故與花博公園之保全人員林俊宏發
    生爭執，江順鑫竟基於傷害他人身體之犯意，以手持木椅及
    徒手之方式毆打林俊宏，致使林俊宏受有胸壁及頸部挫傷、
    顏面及左手肘挫傷併擦傷及左小腿挫傷併擦傷等傷害。
二、案經林俊宏訴由臺北市政府警察局中山分局報告偵辦。
　　　　證據並所犯法條
一、證據清單及待證事實：
編號 證  據  名  稱 待  證  事  實 1 被告江順鑫於警詢及偵查中之供述 坦承其為監視器錄影畫面內之毆打告訴人林俊宏之人之事實。 2 告訴人林俊宏於警詢時之指述 全部犯罪事實。 3 事發現場之監視器錄影光碟1片及監視器翻拍照片7張 佐證被告於上開時、地毆打告訴人之經過之事實。 4 西園醫療社團法人西園醫院乙種診斷證明書及告訴人受傷採證照片2張 佐證告訴人受有如犯罪事實欄所載傷害之事實。 
二、核被告江順鑫所為，係犯刑法第277條第1項傷害罪嫌。
三、依刑事訴訟法第251條第1項提起公訴。
　  此　致
臺灣臺北地方法院
中　　華　　民　　國　 111　　年　　8 　　月　 15 　　日
　　　　　　　　　　　　　　　檢  察  官  林  珮  菁
本件正本證明與原本無異
中　　華　　民　　國　 111　　年　　9 　　月　　6 　　日
                              書  記  官  鍾  向  昱 
附錄所犯法條：
中華民國刑法第277條
傷害人之身體或健康者，處 5 年以下有期徒刑、拘役或 50 萬
元以下罰金。
犯前項之罪，因而致人於死者，處無期徒刑或 7 年以上有期徒
刑；致重傷者，處 3 年以上 10 年以下有期徒刑。